臺灣桃園地方法院刑事交通事件裁定　　　　　　　　　九十年度交聲字第二二一號
　　異　議　人　甲○○○
　　即受處分人
右列受處分人因違反道路交通管理處罰條例案件，對於交通部公路局新竹區監理所桃
園監理站所為之處分（桃監裁三字第五二─Ｄ九Ａ六九五０九六號）聲明異議，本院
裁定如左：
        主  文
異議駁回。
        理  由
一、原處分意旨略以：汽車駕駛人於飲酒後其吐氣所含酒精成份超過每公升０．二五
    毫克以上者不得駕車，本件異議人即受處分人甲○○○於飲酒後其吐氣所含酒精
    成份為每公升０‧四八毫克，仍於民國九十年六月三日凌晨二時許，駕駛車號三
    Ｌ－０二四二號自用小貨車，行經桃園縣大園鄉○○路○○街口，為大園分局大
    竹派出所攔檢作酒精測試舉發，填摯桃園縣警察局八九桃警局交字第Ｄ九Ａ六九
    五０九六號違規通知單舉發，異議人曾提出申訴，但經舉發單位查復：異議人於
    違規時地駕駛三Ｌ－０二四二號自用小貨車，經本局值勤警員查覺其有酒精濃度
    過量駕駛，即攔停稽查，並要求接受酒精濃度測試，經酒精濃度測試值為每公升
    ０‧四八毫克，已超過酒精濃度規定標準０．二五毫克，依法舉發並無不當，經
    交通部公路局新竹區監理所桃園監理站以桃監裁三字第五二─Ｄ九Ａ六九五０九
    六號裁決書，裁處異議人罰鍰新台幣（下同）三萬四千五百元，並吊扣駕駛執照
    十二個月。受處分人異議意旨則以：異議人於民國九十年六月三日二時十分，於
    大竹路新興街口，與友人吳玉玲為開車之事爭執，後有警員前來察看，並檢驗聲
    明人之酒精濃度有超過規定標準，然聲明人遭酒精測試時，並未駕駛車輛，且當
    晚與友人聚會完畢，正與友人在路邊爭執不讓聲明人酒後駕駛，正於車旁爭執十
    多分鐘後警員才停車查看，聲明人雖然飲酒，且車輛屬聲明人所有，但聲明人酒
    後並未駕駛車輛云云。
二、按汽車駕駛人於飲酒後其吐氣所含酒精成份超過０．二五毫克以上者不得駕車。
    又汽車駕駛人，酒精濃度過量駕駛汽車者，處新台幣一萬五千元以上六萬元以下
    罰鍰，並當場禁止其駕駛及吊扣其駕駛執照一年，道路交通安全規則第一百十四
    條第一項第一款、道路交通管理處罰條例第三十五條第一項第一款分別定有明文
    。經查，異議人係於九十年六月二日晚上十一時許起，於證人吳玉玲位於桃園縣
    大園鄉建國十一村五十七號租住處飲用白葡萄酒，至翌（三）日凌晨二時許欲返
    回其位於桃園縣八德市榮友新村二五號住處，明知其飲酒後吐氣所含酒精成份已
    超過法定標準每公升０．二五毫克，仍駕駛車號三Ｌ－０二四二號自用小貨車，
    從桃園縣大園鄉某不詳地點駛至同鄉○○路○○街口，因吳玉玲阻止其駕車，二
    人於該處發生爭執，適桃園縣警察局大園分局大竹派出所警員駕駛巡邏車行經該
    處，發現異議人有酒後駕車之行為，而對異議人作酒精測試，測試結果其飲酒後
    吐氣所含酒精成份達０．四八毫克，此分別據證人吳玉玲、厲復祥於本院訊問時
    供述在卷，並有舉發機關桃園縣警察局八九桃警局交字第Ｄ九Ａ六九五０九六號
    舉發違反道路交通管理事件通知單暨酒精測試值影本各一紙附卷可按。又本件執
    勤舉發警員厲復祥與異議人素昧平生，當無故為誣陷異議人之理，況異議人於本
    院九十年十月四日訊問時，自承當日係至吳玉玲位於桃園縣大園鄉建國十一村五
    十七號租住處飲用白葡萄酒，於酒後欲返回桃園縣八德市榮友新村二五號住處，
    而經查本件查獲地（大竹路與新興街口）與證人吳玉玲之租住處（建國十一村五
    十七號）有二公里三百公尺之遠，此有本院命證人厲復祥至現場製作之現場圖可
    證，異議人與證人吳玉玲自不可能自租住處徒步至查獲地，且證人吳玉玲於本院
    九十年十月四日及十一月八日訊問時均稱其不知異議人的車子是由何處移到何處
    ，其在路邊等他等語，足認異議人確有駕駛前開自小貨車之行為，否則該自小客
    車為何會停放於舉發地點大竹路與新興街口，且依上開執勤警員取締違規情況，
    亦無誤判之理，是異議人違規之事實，應堪認定。本件原裁決機關援引首開規定
    ，裁處罰鍰三萬四千五百元，並吊扣駕駛執照十二個月，核無不合，異議人所辯
    顯係事後卸責之詞，委不足採，其異議為無理由，應予駁回。
三、據上論斷，應依道路交通案件處理辦法第十九條，裁定如主文。
中      華      民      國    九十一    年      二      月      五      日
                                  臺灣桃園地方法院交通法庭
                                      法  官   林  春  鈴
右正本證明與原本無異。
如不服本裁定，應於裁定送達後五日內向本院提出抗告狀。
                                      書記官   江  世  亨
中      華      民      國     九十一    年     二      月      七      日
